臺灣屏東地方法院刑事判決　　　　　　　100年度訴字第649號
公　訴　人　臺灣屏東地方法院檢察署檢察官
被　　　告　傅元政
指定辯護人　義務辯護人　張蓉成律師
上列被告因違反毒品危害防制條例案件，經檢察官提起公訴（10
0年度偵字第4373號），本院判決如下：
    主  文
傅元政犯附表所示之罪，各處如附表所示之刑。應執行有期徒刑
柒年，扣案之行動電話壹支（含門號0000000000號SIM 卡壹張）
沒收，販賣毒品所得共新臺幣肆仟元沒收，如全部或一部不能沒
收時，以其財產抵償之（其中新臺幣壹仟伍佰元應與綽號「阿良
」之成年人連帶沒收，如全部或一部不能沒收時，以其與「阿良
」之財產連帶抵償之）。
    事  實
一、傅元政明知甲基安非他命屬毒品危害防制條例第2 條第2 項
    第2 款所定之第二級毒品，不得販賣，竟為下列犯行：
（一）與真實姓名年籍不詳、綽號「阿良」之成年人，意圖營利
      ，共同基於販賣甲基安非他命之犯意聯絡，以門號000000
      0000號行動電話作為聯絡交易毒品之工具，於如附表編號
      1 至3 所示之時間、地點，將第二級毒品甲基安非他命以
      附表編號1 至3 所示之價格、數量販賣予林金智。
（二）又意圖營利，基於販賣甲基安非他命之犯意，以上開行動
      電話為聯絡交易毒品之工具，於如附表編號4 至7 所示之
      時間、地點，分別將第二級毒品甲基安非他命以附表編號
      4 至7 所示之價格、數量販賣予陳玉娟、林照益、洪翌銘
      。嗣於100 年4 月20日6 時20分許，經警持搜索票至傅元
      政位於屏東縣潮州鎮○○路60號住處搜索，扣得行動電話
      （含門號0000000000號SIM 卡1 張）1 支，而查獲上情。
二、案經屏東縣政府警察局移送臺灣屏東地方法院檢察署檢察官
    偵查起訴。
    理  由
一、證據能力：
（一）本件被告傅元政所為不利於己之陳述，並無出於強暴、脅
      迫、利誘、詐欺、疲勞訊問、違法羈押或其他不正之方法
      ，亦非違反法定障礙事由經過期間不得訊問或告知義務之
      規定而為，依刑事訴訟法第156 條第1 項、第158 條之2
      規定，應認均有證據能力。
（二）被告以外之人於偵查中向檢察官所為之陳述，除顯有不可
      信之情況者外，得為證據，刑事訴訟法第159 條之1 第2
      項所規定。證人林金智、陳玉娟、林照益、洪翌銘於偵查
      中分別向檢察官所為之證言，均已具結擔保其真實性，被
      告及其辯護人並未釋明上開證述有何顯不可信之情形，且
      未聲請傳喚上開證人進行詰問，其等於偵查中之證言自具
      有證據能力。
（三）就證人林金智、陳玉娟、林照益、洪翌銘於警詢中之證詞
      ，被告及其辯護人均表示無意見，同意作為本案證據，本
      院審酌上開筆錄之製成，並無任何違法取證之不適當情形
      ，以之作為證據使用係屬適當，依刑事訴訟法第159 條之
      4 第1 項，應認有證據能力。
（四）本案對於被告所使用之門號0000000000號行動電話所為之
      通訊監察，係依通訊保障及監察法之規定審查後核發而實
      施，有本院99年度聲監字第594 號、100 年度聲監續字第
      12號通訊監察書及電話附表（見警聲搜卷第11至14頁）各
      1 份在卷可稽，為合法之通訊監察。又通訊監察錄音之譯
      文，僅屬依據監聽錄音結果予以翻譯之文字，固具文書證
      據之外觀，但實際上仍應認監聽所得之錄音帶或光碟，始
      屬調查犯罪所得之證物，如其蒐證程序合法，並經合法調
      查，自具證據能力。因此檢察官如提出通訊監察錄音之譯
      文為其證據方法，實乃以其監聽所得之錄音帶或光碟，為
      調查犯罪所得之證物，法院本應依刑事訴訟法第165 條之
      1 所列之方法調查，以判斷該錄音帶或光碟是否與通訊監
      察錄音之譯文相符。而監聽錄音製作之譯文，雖通常為偵
      查犯罪機關單方面製作，然若被告或訴訟關係人對其真實
      性並無爭執，經法院於審判期日提示譯文供當事人辨認、
      表示意見並為辯論者，程序自屬適法（最高法院95年度臺
      上字第295 號、94年度臺上字第4665號判決意旨參照）。
      查本件監聽譯文經本院提示予被告、辯護人，其等對譯文
      之真實性均無爭執，依上開說明，本案卷內相關監聽譯文
      應有證據能力。
二、上開事實，業據被告於本院審理時均坦承不諱，除附表編號
    5 部分未於偵查中自白外，其餘部分亦據被告於偵查中自白
    ，核與證人林金智、陳玉娟、林照益、洪翌銘證述之情節相
    符，亦與通訊監察錄音之譯文內容無悖，並有本院99年度聲
    監字第594 號、100 年度聲監續字第12號通訊監察書暨電話
    附表各1 紙、監聽錄音譯文、正修科技大學超微量研究科技
    中心尿液檢驗報告2 紙、搜索扣押筆錄、蒐證照片、扣案之
    門號0000000000號行動電話1 支可佐，足見被告前開自白與
    事實相符，洵堪採信。
三、查販賣毒品之所謂販賣行為，只須行為人主觀上有營利意圖
    ，且客觀上有販入或賣出毒品行為，即足構成，至於實際上
    是否已經獲利，則非所問。又販賣毒品本無一定價格，各次
    買賣之價格，當亦各有差異，隨供需雙方之資力、關係之深
    淺、需求之數量、貨源之充裕與否、販賣者對於資金之需求
    如何即殷切與否，以及政府查緝之態度，進而為各種不同之
    風險評估，而為機動性之調整，是其價格標準，自非一成不
    變，且販賣者從各種「價差」或「量差」或係「純度」謀取
    利潤方式，或有差異，然其所圖利益之非法販賣行為目的，
    則屬相同，並無二致。從而，販賣之利得，除被告就販賣之
    價量俱臻明確供述外，委難察得實情，且本案被告與各購買
    毒品者僅係朋友關係，非屬至親，當無甘冒重典，仍以販入
    價格再轉賣與購買毒品者之理，是被告主觀上確有營利之意
    圖，客觀上亦有獲利之事實，應堪認定。綜上所述，本案事
    證明確，被告之犯行，堪予認定，應依法論科。
四、論罪科刑：
（一）核被告各次所為，均係犯毒品危害防制條例第4 條第2 項
      之販賣第二級毒品罪。其各次持有第二級毒品甲基安非他
      命進而販賣，持有之低度行為均為販賣之高度行為所吸收
      ，不另論罪。被告所犯如附表編號1 至3 各罪，與真實姓
      名年籍不詳之綽號「阿良」之人，有犯意聯絡及行為分擔
      ，為共同正犯。被告所犯如附表各次犯行，犯意各別，行
      為互殊，應分論併罰。
（二）被告於偵查及審理中均自白犯罪（除附表編號5 以外），
      核與毒品危害防制條例第17條第2 項所定「於偵查及審判
      中均自白者，減輕其刑」之規定相符，除附表編號5 之犯
      行外，其餘各罪，自應依該規定分別減輕其刑。
（三）又按販賣第二級毒品罪之法定刑為「無期徒刑或7 年以上
      有期徒刑，得併科新臺幣7 百萬元以下罰金」，然同為販
      賣第二級毒品之人，其原因動機不一，犯罪情節未必盡同
      ，或有大盤毒梟者，亦有中、小盤之分，甚或僅止於吸毒
      者友儕間為求互通有無之有償轉讓者亦有之，其販賣行為
      所造成危害社會之程度自屬有異，法律科處此類犯罪，所
      設之法定最低本刑卻同「無期徒刑或7 年以上有期徒刑，
      得併科新臺幣7 百萬元以下罰金」，不可謂不重。於此情
      形，倘依其情狀處以相當之有期徒刑，即足以懲儆，並可
      達防衛社會之目的者，自非不可依客觀之犯行與主觀之惡
      性二者加以考量其情狀，是否有可憫恕之處，適用刑法第
      59條之規定酌量減輕其刑，期使個案裁判之量刑，能斟酌
      至當，符合比例原則（最高法院95年度臺上字第788 號判
      決意旨參照）。本件被告就附表編號5 之犯行，未於偵查
      中自白，僅於審理中坦承，然細繹被告與陳玉娟間通訊監
      察譯文，於100 年1 月12日23時32分起至同年月13日上午
      6 時43分許，有多達9 通通話紀錄，是被告因記憶不清而
      誤認該次與附表編號6 之犯行為同一次，而未於偵查中自
      白，實屬可能，且本次屬小額交易，金額僅1,000 元，並
      尚未向陳玉娟收取價款，業經陳玉娟證述明確，此次販賣
      之數量及獲取之利益均屬輕微，犯罪情節尚非可與大盤毒
      梟者等同併論，倘予以宣告法定最低度刑期殊嫌過重，難
      謂符合罪刑相當性及比例原則，認有情輕而法重之情形，
      犯罪情狀尚有可憫之處，是就附表編號5 部分，爰依刑法
      第59條規定，酌量減輕其刑。
（四）爰審酌被告明知施用毒品者容易上癮而戒除不易，毒品除
      嚴重傷害個人身心外，亦足以腐蝕民心國基，僅為一己私
      利而販售具成癮性、濫用性、侵害性之甲基安非他命以營
      利，本不宜輕縱，惟念其坦承犯行，且各次販賣之金額為
      小額、少量，獲利不多，暨考量其犯罪目的、動機、手段
      、造成之危害、素行、高職畢業之智識程度、生活狀況等
      一切情狀，量處如主文所示之刑，並定其應執行刑。
（五）按犯第4 條至第9 條、第12條、第13條或第14條第1 項、
      第2 項之罪者，其供犯罪所用或因犯罪所得之財物，均沒
      收之，如全部或一部不能沒收時，追徵其價額或以其財產
      抵償之，毒品危害防制條例第19條第1 項定有明文；再毒
      品危害防制條例第19條第1 項規定，犯販賣、運輸毒品罪
      者，其犯罪所得之財物，均沒收之，係採義務沒收主義，
      故其犯罪所得之對價，不問其中成本若干，利潤多少，均
      應全部諭知沒收，以貫徹政府查禁煙毒之決心，並符立法
      本旨，最高法院95年度台上字第3133號判決意旨可資參照
      。本件扣案之被告所有行動電話1 支（含門號0000000000
      號SIM 卡1 張），係供被告持以對外聯繫販賣甲基安非他
      命所用之物，且為被告所有，業據其供明在卷，應沒收之
      ；而被告各次之販毒所得金額雖未扣案，除附表編號5 部
      份尚未向陳玉娟收款，自無所得外，其餘各次犯行所得，
      依前開說明，應依毒品危害防制條例第19條第1 項規定，
      宣告沒收之，如全部或一部不能沒收時，以其財產抵償之
      ，如附表編號1 至3 所示被告與「阿良」共同販賣毒品之
      犯罪所得，則宣告連帶沒收，如全部或一部不能沒收時，
      以被告與「阿良」之財產連帶抵償之。
據上論斷，應依刑事訴訟法第299 條第1 項前段，毒品危害防制
條例第4 條第2 項、第17條第2 項、第19條第1 項，刑法第11條
、第28條、第59條、第51條第5 款，判決如主文。
本案經檢察官許英輝到庭執行職務。
中    華    民    國   100    年    7     月    27    日
                  刑事第四庭  審判長法  官  莊鎮遠
                                    法  官  江振源
                                    法  官  蔡玉雪
以上正本證明與原本無異。
如不服本判決應於收受判決後10日內向本院提出上訴書狀，並應
敘述具體理由；其未敘述上訴理由者，應於上訴期間屆滿後20日
內向本院補提理由書（均須按他造當事人之人數附繕本）「切勿
逕送上級法院」。
中    華    民    國   100    年    7     月    27    日
                                書記官  黃麗燕
附表：被告傅元政販賣毒品部分
┌─┬────┬────┬────┬──────────────┬─────────────┐
│編│販賣對象│時間    │地點    │     犯罪事實               │所犯罪名及宣告刑          │
│號│及行動電│        │        │                            │                          │
│  │話      │        │        │                            │                          │
├─┼────┼────┼────┼──────────────┼─────────────┤
│ 1│林金智  │99年12月│傅元政位│傅元政以上揭行動電話與林金智│傅元政共同販賣第二級毒品，│
│  │00000000│16日20時│於屏東縣│聯絡，相約交易時間、地點，以│處有期徒刑年柒月，扣案之│
│  │33號    │3分許   │潮州鎮忠│500 元之價格，販賣0.1 公克之│行動電話壹支（含門號091347│
│  │        │        │孝路60號│甲基安非他命予林金智1 次，並│4647號SIM 卡壹張）沒收，未│
│  │        │        │住處    │由「阿良」將甲基安非他命交付│扣案之販賣第二級毒品所得新│
│  │        │        │        │予林金智。                  │臺幣伍佰元應與「阿良」連帶│
│  │        │        │        │                            │沒收，如全部或一部不能沒收│
│  │        │        │        │                            │時，以其與「阿良」之財產連│
│  │        │        │        │                            │帶抵償之。                │
├─┼────┼────┼────┼──────────────┼─────────────┤
│ 2│林金智  │99年12月│同上    │傅元政以上揭行動電話與林金智│傅元政共同販賣第二級毒品，│
│  │00000000│26日2時 │        │聯絡，相約交易時間、地點，以│處有期徒刑年柒月，扣案之│
│  │33號    │47分許  │        │500 元之價格，販賣0.1 公克之│行動電話壹支（含門號091347│
│  │        │        │        │甲基安非他命予林金智1 次，並│4647號SIM 卡壹張）沒收，未│
│  │        │        │        │由「阿良」將甲基安非他命交付│扣案之販賣第二級毒品所得新│
│  │        │        │        │予林金智。                  │臺幣伍佰元應與「阿良」連帶│
│  │        │        │        │                            │沒收，如全部或一部不能沒收│
│  │        │        │        │                            │時，以其與「阿良」之財產連│
│  │        │        │        │                            │帶抵償之。                │
├─┼────┼────┼────┼──────────────┼─────────────┤
│ 3│林金智  │100年1月│同上    │傅元政以上揭行動電話與林金智│傅元政共同販賣第二級毒品，│
│  │00000000│13日18時│        │聯絡，相約交易時間、地點，以│處有期徒刑年柒月，扣案之│
│  │33號    │52分許  │        │500 元之價格，販賣0.1 公克之│行動電話壹支（含門號091347│
│  │        │        │        │甲基安非他命予林金智1 次，並│4647號SIM 卡壹張）沒收，未│
│  │        │        │        │由「阿良」將甲基安非他命交付│扣案之販賣第二級毒品所得新│
│  │        │        │        │予林金智。                  │臺幣伍佰元應與「阿良」連帶│
│  │        │        │        │                            │沒收，如全部或一部不能沒收│
│  │        │        │        │                            │時，以其與「阿良」之財產連│
│  │        │        │        │                            │帶抵償之。                │
├─┼────┼────┼────┼──────────────┼─────────────┤
│ 4│陳玉娟、│100年1月│同上    │傅元政以上揭行動電話與陳玉娟│傅元政販賣第二級毒品，處有│
│  │林照益  │2日18時9│        │持用之林照益所有0000000000號│期徒刑年拾月，扣案之行動│
│  │00000000│分許    │        │行動電話聯絡，相約交易時間、│電話壹支（含門號0000000000│
│  │02號    │        │        │地點，以1500元之價格，販賣0.│號SIM 卡壹張）沒收，未扣案│
│  │        │        │        │25錢之甲基安非他命予陳玉娟、│之販賣第二級毒品所得新臺幣│
│  │        │        │        │林照益1 次。                │壹仟伍佰元沒收，如全部或一│
│  │        │        │        │                            │部不能沒收時，以其財產抵償│
│  │        │        │        │                            │之。                      │
├─┼────┼────┼────┼──────────────┼─────────────┤
│ 5│陳玉娟  │100年1月│同上    │傅元政以上揭行動電話與陳玉娟│傅元政販賣第二級毒品，處有│
│  │00000000│12日23時│        │持用之0000000000號聯絡，相約│期徒刑年捌月，扣案之行動│
│  │37號    │32分許  │        │交易時間、地點，以1000元之價│電話壹支（含門號0000000000│
│  │        │        │        │格，販賣數量不詳之甲基安非他│號SIM 卡壹張）沒收。      │
│  │        │        │        │命予陳玉娟1 次，惟陳玉娟尚未│                          │
│  │        │        │        │付款。                      │                          │
├─┼────┼────┼────┼──────────────┼─────────────┤
│ 6│陳玉娟  │100年1月│上開住處│傅元政以上揭行動電話與陳玉娟│傅元政販賣第二級毒品，處有│
│  │00000000│13日4 時│附近之電│持用之0000000000號聯絡，相約│期徒刑年柒月，扣案之行動│
│  │37號    │54分至6 │信局前  │交易時間、地點，以500 元之價│電話壹支（含門號0000000000│
│  │        │時43分  │        │格，販賣數量不詳之甲基安非他│號SIM 卡壹張）沒收，未扣案│
│  │        │        │        │命予陳玉娟1 次。            │之販賣第二級毒品所得新臺幣│
│  │        │        │        │                            │伍佰元沒收，如全部或一部不│
│  │        │        │        │                            │能沒收時，以其財產抵償之。│
├─┼────┼────┼────┼──────────────┼─────────────┤
│ 7│洪翌銘  │100年1月│同上    │傅元政以上揭行動電話與洪翌銘│傅元政販賣第二級毒品，處有│
│  │00000000│1日16時 │        │聯絡，相約交易時間、地點，以│期徒刑年柒月，扣案之行動│
│  │14號    │26分許  │        │500 元之價格，販賣數量不詳之│電話壹支（含門號0000000000│
│  │        │        │        │甲基安非他命予洪翌銘1 次。  │號SIM 卡壹張）沒收，未扣案│
│  │        │        │        │                            │之販賣第二級毒品所得新臺幣│
│  │        │        │        │                            │伍佰元沒收，如全部或一部不│
│  │        │        │        │                            │能沒收時，以其財產抵償之。│
└─┴────┴────┴────┴──────────────┴─────────────┘
附錄本案所犯法條全文
毒品危害防制條例第4條第2項
製造、運輸、販賣第二級毒品者，處無期徒刑或7年以上有期徒
刑，得併科新臺幣1千萬元以下罰金。